【裁判字號】    99,台抗,379
【裁判日期】    990520
【裁判案由】    請求移轉登記再審之訴
【裁判全文】
最高法院民事裁定              九十九年度台抗字第三七九號
再 抗告 人  甲○○○
訴訟代理人  游文華律師
上列再抗告人因與相對人乙○○間請求移轉登記再審事件，對於
中華民國九十九年二月二十六日台灣高等法院第二審裁定（九十
九年度抗字第二○一號），提起再抗告，本院裁定如下：
    主  文
再抗告駁回。
再抗告訴訟費用由再抗告人負擔。
    理  由
按對於抗告法院所為抗告有無理由之裁定再為抗告，僅得以其適
用法規顯有錯誤為理由，民事訴訟法第四百八十六條第四項規定
甚明。所謂適用法規顯有錯誤，係指原法院就其取捨證據所確定
之事實適用法規顯有錯誤而言，不包括認定事實不當之情形在內
。復依同法第四百九十五條之一第二項準用同法第四百六十九條
之一規定，以同法第四百六十九條各款以外之事由再為抗告，須
經第三審法院之許可，而該許可，以從事法之續造、確保裁判之
一致性或其他所涉及之法律見解具有原則上重要性者為限，否則
其再為抗告自非合法。本件再抗告人對於台灣板橋地方法院（下
稱板橋地院）九十六年度訴字第一○三九號判決（下稱原確定判
決）提起再審之訴，板橋地院以其起訴已逾法定再審期間為由，
裁定駁回其再審之訴。再抗告人不服，提起抗告。原法院以：
本件抗告人主張依民事訴訟法第四百九十六條第一項第六款規定
之再審事由提起再審之訴，且主張再審事由知悉在後。惟查：板
橋地院於前訴訟程序並未對再抗告人為公示送達；證人游江俊之
證言不足證明再抗告人之確實住居所，且再抗告人前於民國九十
七年三月二十六日以同上條款之再審事由，對相對人提起再審之
訴，主張其至九十七年三月十一日始知悉原確定判決訴訟，歷經
板橋地院、原法院及本院裁定，斷認前訴訟程序送達判決書正本
之九十六年八月六日送達證書，均係由再抗告人於九十六年八月
六日蓋章收受，再抗告人並無反證足以推翻之，原確定判決已於
同年月二十八日確定，再抗告人未舉證證明其事後知悉，而駁回
再抗告人該再審之訴確定。再抗告人提起本件再審之訴時，業已
知悉前情，再審之不變期間即應自原確定判決確定日起算。再抗
告人雖另以其於九十八年四月二十三日因聲請撤銷板橋地院九十
六年度促字第三四八三七號支付命令確定證明時，知悉該支付命
令送達證書上蓋用再抗告人印文，實為訴外人許進益代收，未轉
交再抗告人，與原確定判決九十六年八月六日送達證書情形相同
，主張該送達不合法云云；然再抗告人未證明其印文係遭盜用，
僅以送達證書上印文相同之情，尚不足推認原確定判決亦係由訴
外人許進益代收、或相對人有「明知其住居所而指為所在不明」
之事實。是再抗告人於九十八年五月二十二日始提起本件再審之
訴，已逾三十日之不變期間，自非合法。因認再抗告人之抗告為
無理由，而裁定駁回之，經核於法並無違誤。再抗告人再為抗告
，所指摘者核屬原法院認定再抗告人已受合法送達原確定判決之
事實當否問題，與適用法規是否顯有錯誤無涉，亦無所涉及之法
律見解具有原則上重要性之情事。依前揭說明，自不應許可，其
再抗告難謂合法。
據上論結，本件再抗告為不合法。依民事訴訟法第四百九十五條
之一第二項、第四百八十一條、第四百四十四條第一項前段、第
九十五條、第七十八條，裁定如主文。
中    華    民    國  九十九  年    五    月   二十   日
                      最高法院民事第七庭
                          審判長法官  劉  福  聲
                                法官  鄭  玉  山
                                法官  黃  義  豐
                                法官  劉  靜  嫻
                                法官  袁  靜  文
本件正本證明與原本無異
                                      書  記  官
中    華    民    國  九十九  年    六    月    二    日
                                                      M

司法院資訊處製作；財團法人民間司法改革基金會備份。
